# 二清监管账户的会计处理

提问人：znjxxcxl 时间：2022-07-19 11:08:48
咨询一下陈版和各位同仁，二清监管账户里的资金，在会计处理上是作为其他货币资金还是应收账款处理为宜？

回答人：chenyiwei
需考虑： 1 、该账户以谁的名义开立，其中资金归谁所有； 2 、账户内资金的流入、流出的相关流程； 3 、相关法律法规与合同对该账户内资金的使用有何限制。

提问人：znjxxcxl 时间：2022-07-21 10:11:23
二清账户虽然用A公司名义开设，但是按照合同约定，里面的款项A公司只拥有部分比例，其余是应当结算给第三方的，在达到合同约定结算条件后，系统就会把比如60%的拨付给A，40%拨付给第三方。
这种情况下，如果作为其他货币资金，那就是把应当结算给第三方的那40%也算作A占有的资金。
感觉有点不全面。
但是如果只把60%作为其他货币资金，40%不处理，又没办法全面反映二清账户的资产状况。

回答人：chenyiwei
应该是100%均列报为其他货币资金（全部作为受限资金），并将日后需清算给其他方的款项确认为负债。